臺灣高等法院臺南分院刑事判決　 95年度重上更(八)字第187號
上　訴　人
即　被　告　乙○○
　　　　　　　　　　（現於臺灣屏東戒治所）
指定辯護人　本院公設辯護人丙○○
上列上訴人因違反麻醉藥品管理條例案件，不服臺灣嘉義地方法
院八十四年度訴字第三七二號中華民國八十四年十一月九日第一
審判決（起訴案號：臺灣嘉義地方法院檢察署八十四年度偵字第
二六二○號，併辦案號：同上署八十四年度偵字第三一三八號）
，提起上訴，經本院判決後，由最高法院第八次發回更審，本院
判決如下：
    主  文
原判決關於乙○○非法販賣化學合成麻醉藥品及定應執行刑部分
均撤銷。
乙○○共同連續非法販賣化學合成麻醉藥品，處有期徒刑拾年
。
    事  實
一、乙○○曾於民國（下同）八十二年三月二十九日因違反懲治
    走私條例罪，經臺灣高等法院高雄分院判處有期徒刑一年，
    緩刑三年確定，猶不思悔改。復明知安非他命業經行政院衛
    生署於七十九年十月九日公告列為化學合成麻醉藥品，不得
    非法販賣，竟因接獲中國大陸不詳姓名男子通知，有已製成
    一百公斤之安非他命可出售，乃萌生將之轉賣牟利之不法意
    圖，進行洽找買主，而於八十四年三月初某日，託已成年之
    劉文欽為其尋找介紹買主，言明每公斤成交獲利之報酬新台
    幣（下同）五萬元雙方平分，劉文欽遂與乙○○基於非法販
    賣安非他命營利之犯意聯絡，在高雄市旗津區○○○路八一
    五號住處，聯絡欲買安非他命之李明宗前來，介紹與乙○○
    認識，乙○○與李明宗即在上址商議買賣一百公斤安非他命
    事宜，李明宗應允向乙○○購買該一百公斤安非他命，繼於
    數日後乙○○再請劉文欽幫助聯絡李明宗出面，在上址為第
    二次洽談，雙方進一步合意價格為每公斤三十萬至三十五萬
    元間，俟見過樣品後再具體確定價格，並約定等李明宗賣完
    手上剩餘之十多公斤安非他命後，雙方再實際進行交易買賣
    。嗣因李明宗於八十四年三月下旬為警緝獲，乙○○透過劉
    文欽再三聯絡李明宗無著，致該合意之非法販賣安非他命之
    行為無法完成而未得逞（劉文欽業經本院上訴審依幫助非法
    販賣化學合成麻醉藥品罪，判處有期徒刑二年六月確定）。
二、乙○○又承上開非法販賣化學合成麻醉藥品安非他命營利之
    概括犯意，與已成年之莊俊輝（因逃匿另案由檢察官偵辦中
    ），基於非法販賣安非他命營利之犯意聯絡，自八十四年三
    月間某日起至同年五月四日止，以莊俊輝提供之二十公斤安
    非他命為貨源，分由莊俊輝接洽買主，或逕由乙○○尋找買
    主，或託由乙○○之胞弟莊振瑞介紹買主（莊振瑞基於幫助
    之犯意，曾二次介紹買主予乙○○，因乙○○認買主所出之
    價錢太低，而未成交，莊振瑞幫助其二人販賣安非他命未遂
    部分，業經本院另案八十四年度上訴字第二二四九號判處有
    期徒刑三年二月在案），再推由乙○○至莊俊輝藏放在高雄
    市○○○路七五六號廢棄空屋旁丟棄之洗澡盆底下，事先以
    黑色塑膠帶將上開安非他命分裝成二十包每包重一公斤之安
    非他命取出，送至約定之處所放置，再由買主自行取走之交
    易方式，先後分別在高雄市○○○道出口勇安醫院左側垃圾
    桶內（第一、四次），及在高雄市小港區渡輪船碼頭外大馬
    路由北算起第三支電線桿旁小洞（第二、三、五次）等地，
    交付安非他命，每約隔三至十天即販賣安非他命一次，每次
    一包一公斤，價格三十五萬元，前後共販賣安非他命五次予
    綽號「勇仔」之不詳姓名男子等人，乙○○每販賣成交一公
    斤，即牟得五萬元報酬。嗣於同年五月九日，因乙○○要出
    境至中國大陸，莊俊輝乃將藏放在前開地點所剩之十五公斤
    安非他命，取出移至高雄市○○○路四十四號莊俊輝舊宅旁
    之空屋內藏放，旋為莊俊輝自行售罄。嗣因李明宗供出由劉
    文欽介紹向乙○○洽買一百公斤安非他命，始為警循線於八
    十四年六月五日十三時許，在高雄市旗津區○○○路八一五
    號查獲劉文欽，繼於同日十四時三十分許，在高雄市鎮
    三○三號前查獲乙○○（公訴人起訴乙○○另犯私運管制物
    品進口罪部分，業判處有期徒刑一年六月，併科罰金新台幣
    十五萬元確定）。
三、案經嘉義市警察局移送臺灣嘉義地方法院檢察署檢察官偵查
    起訴及移送併辦。
    理  由
壹、程序方面：
一、證人、鑑定人依法應具結而未具結者，其證言或鑑定意見，
    不得作為證據，刑事訴訟法第一百五十八條之三定有明文。
    又於九十二年二月六日修正公布，並於同年九月一日施行之
    刑事訴訟法在訴訟程序方面作了大幅度之修正，其重點即為
    涉及證據之傳聞法則、其例外、交互詰問運作方式與共同被
    告之調查證據或辯論程序之分離、調查共同被告時，證人程
    序之準用等重大變革。而立法者為因應此一變革，乃於刑事
    訴訟法施行法訂定第七條之三，以為已繫屬各級法院之刑事
    案件，其審理跨越新舊刑事訴訟程序法領域時，應如何適用
    訴訟法之問題之過渡規定。該條明定：「中華民國九十二年
    一月十四日修正通過之刑事訴訟法施行前，已繫屬於各級法
    院之案件，其以後之訴訟程序，應依修正刑事訴訟法終結之
    。但修正刑事訴訟法施行前依法定程序進行之訴訟程序，其
    效力不受影響」。所謂依法定程序進行之訴訟程序「效力不
    受影響」，其立法理由謂：「……但為避免程序之勞費，本
    諸舊程序用舊法，新程序始用新法之一般法則，各級法院於
    修正之刑事訴訟法施行前，已依法踐行之訴訟程序（包含相
    關證據法則之適用），其效力不受影響。故而，對於提起上
    訴之案件，於修正刑事訴訟法施行前，原審法院就可得為證
    據之證據，已依法定程序調查者，其效力亦不受影響，……
    」是該條所稱「依法定程序進行之訴訟程序」，當指各級法
    院審理已繫屬之案件適用修正前之訴訟程序而言，自不包含
    警詢及偵查中之調查程序在內。證人劉文欽、李榮華、李明
    宗、莊振瑞等人在臺灣嘉義地方法院檢察署檢察官訊問未經
    具結，上揭證人之證述，無證據能力，均不得為本案證據。
二、按刑事訴訟法第一百五十六條第一項規定：被告之自白，非
    出於強暴、脅迫、利誘、詐欺、疲勞訊問、違法羈押或其他
    不正之方法，且與事實相符者，得為證據。被告乙○○辯稱
    ：伊於警偵、原審有承認犯行，當時係被逮捕時，被警察刑
    求，如果不承認，他們還要再借提，而為警詢刑求之抗辯云
    云（見本院卷第一八０頁）。惟查：證人即參與查緝逮捕被
    告之警員歐城懷、林鍾成二人，在原審已分別證稱沒有毆打
    、恐嚇被告之情事，並稱被告被查獲時非常配合等語（證人
    歐城懷之供證，業經原審調取該院八十四年度訴字第三七三
    號案全卷核閱，並影印訊問筆錄附卷；分見原審卷第六十二
    至六十三、一五六至一五八頁），且被告在本院上訴審亦當
    庭表示身上無傷，未具體提出對其毆打、恐嚇之警員姓名年
    籍及如何毆打各情，憑供調查審酌（見本院上訴卷第三十一
    頁），再參以被告與其弟莊振瑞於偵查中經警方借訊完畢解
    交檢察官訊問時，均明確回答稱未被刑求等情（見臺灣嘉義
    地方法院檢察署八十四年偵字第二六二０號卷第四十頁）。
    足見被告警偵、原審之自白，無何非屬任意性自白，自有證
    據能力，得為本案證據。
三、被告以外之人於審判外之陳述，雖不符前四條之規定，而經
    當事人於審判程序同意作為證據，法院審酌該言詞陳述或書
    面陳述作成時之情況，認為適當者，亦得為證據。當事人、
    代理人或辯護人於法院調查證據時，知有第一百五十九條第
    一項不得為證據之情形，而未於言詞辯論終結前聲明異議者
    ，視為有前項之同意。刑事訴訟法第一百五十九條之五定有
    明文。證人劉文欽、李榮華、李明宗、莊振瑞、凌詠勝警詢
    所為之證述，係屬審判外之言詞陳述，辯護人、被告前固對
    證據能力為之爭執，惟於本院九十六年二月八日準備程序即
    表示對證據能力不爭執，同意列為本案證據（見本院卷第一
    八三頁），且本院審理時，無於言詞辯論終結前聲明異議。
    而前開證人在警詢所為之證述，係在自由意志下所為陳述，
    並親閱筆錄無訛後始簽名作成之情況，且該證言適為本案應
    審酌必要事項，自有證據能力，得為本案證據。
四、除顯有不可信之情況外，公務員職務上製作之紀錄文書、證
    明文書，得為證據，刑事訴訟法第一百五十九條之四第一款
    定有明文。通訊保障及監察法第五條第一項第一款規定：有
    事實足認被告或犯罪嫌疑人有犯最輕本刑為三年以上有期徒
    刑之罪，並危害國家安全或社會秩序情節重大，而有相當理
    由可信其通訊內容與本案有關，且不能或難以其他方法蒐集
    或調查證據者，得發通訊監察書；同條第二項復規定：前項
    通訊監察書，偵查中由檢察官依司法警察機關聲請或依職權
    核發，審判中由法官依職權核發。本件被告涉犯修正前麻醉
    藥品管理條例第十三條之一第二項之罪嫌，其法定最輕本刑
    處五年以上有期徒刑，而販賣安非他命罪本質確有不能或難
    以其他方法蒐集或調查證據之情形，故臺灣嘉義地方法院檢
    察署檢察官核發對被告及其他犯罪嫌疑人所持有之門號00
    0000000號、０七─0000000號、０七─00
    00000號、０七─0000000號、０八─0000
    000號電話通訊監察書交警局執行通訊監察（見本院卷第
    二０四至二０五頁、二二八至二三三頁），該通訊監察書之
    核發，依法自無不合。而嘉義市警察局警員甲○○執行人員
    ，將電訊通話人之通話，依該通信監察書執行製作成通信監
    察譯文，係屬公務員本於職務上製作之紀錄文書，亦屬公文
    書，果故意為虛偽記載，尚有公務員明知不實事項，而登載
    職務上所掌文書之刑法罪責規範，與證人在審判外之供述傳
    聞證據有別。被告及辯護人主張該通信監察不合法，自屬無
    據。該通信監察譯文，自無何顯有不可信之情況，認有證據
    能力，得為本案證據。
五、證人劉文欽、莊振瑞、凌詠勝等人原審以被告身分所為之證
    述，依該時之法律不得命其具結，所為之證述，對共同被告
    本有證據能力。再依「九十二年一月十四日修正通過之刑事
    訴訟法施行前，已繫屬於各級法院之案件，其以後之訴訟程
    序，應依修正刑事訴訟法終結之。但修正刑事訴訟法施行前
    依法定程序進行之訴訟程序，其效力不受影響」。是前開證
    人原審之供述，對被告有證據能力，得為本案證據。
貳、實體方面：
一、訊據被告固供認：伊於警偵、原審曾經有承認過販賣安非他
    命犯行，又00000000號行動電話係伊申請使用，且
    伊曾經借用李榮華永成汽車保養廠０七─0000000號
    電話使用之事實，惟矢口否認犯行，辯稱：伊於八十四年三
    月初，跟劉文欽在喝酒，李明宗過來，伊上廁所以後，聽到
    他們在談安非他命之事，跟他說不要談安非他命，大陸很多
    ，沒有跟他們說有一百多公斤安非他命可以在大陸賣。又於
    八十四年三月間某日起至同年五月四日止，莊俊輝並沒有提
    供安非他命二十公斤為後援，讓伊販賣，但伊曾經幫莊俊輝
    拿五包用塑膠袋包裝的碳鋼給人家，而給的人伊原來認識，
    但不知其真實姓名，伊只認識他的人，現在不知搬到何處去
    。伊在警詢、檢察官、原審曾經有承認過，當時被逮捕，就
    被警察刑求，警察騙伊說，這些沒有證據，承認沒有關係，
    如果伊不承認，他們要再把伊借提出去，沒有販賣安非他命
    云云（見本院卷第一八０頁）。
二、經查：
  (一)被告如何於上揭時、地，欲非法販賣一百公斤安非他命，而
    以獲利對分之條件，託已判決確定之原審同案被告劉文欽介
    紹買主李明宗，經劉文欽兩度聯絡李明宗出面與被告商談，
    李明宗已同意向被告購買，雙方並取得以每公斤安非他命價
    格三十萬元至三十五萬元，見樣品後再具體確定之合意，惟
    李明宗嗣為警查獲，聯絡無著致未得逞事實，業據被告先後
    於警訊、偵查中、及原審審理時供承不諱等語（見臺灣嘉義
    地方法院檢察署八十四年度偵字第三一三八號卷第三至四頁
    、同署八十四年度偵字第二六二○號卷第十四頁背面至十五
    頁、原審卷第六頁）。並據劉文欽在警訊及原審審理時證稱
    ：有介紹安非他命買主李明宗與被告認識屬實（見臺灣嘉義
    地方法院檢察署八十四年度偵字第三一三八號卷第十三頁警
    詢筆錄、原審卷第二十一至二十二頁），核與證人李明宗於
    警訊時，及陪同李明宗至劉文欽住宅與被告洽談購買一百公
    斤安非他命冒名凌金永（凌金水）之證人凌詠勝（已判刑在
    案），先後於警訊及原審另案於八十四年訴字第三七三號案
    件訊問時（見臺灣嘉義地方法院檢察署八十四年度偵字第三
    一三八號卷第三十一至三十四頁、原審卷第一一八頁附凌金
    永即凌詠勝之該案八十四年八月七日訊問筆錄），證述有於
    上揭時、地經由劉文欽介紹與被告洽談購買一百公斤安非他
    命等情大致相符。而被告於警訊時既供稱：「我託劉文欽幫
    忙找買主，劉文欽立即呼叫李明宗，見面時大家協議，另約
    定約三天後，同一時地再談，因未提出樣品，僅談到每公斤
    三十萬元至三十五萬元成交，看貨色再決定」等語（見臺灣
    嘉義地方法院檢察署八十四年度偵字第三一三八號卷第三至
    四頁），繼在偵查中亦供稱：「第一次跟李明宗商談時，李
    明宗說要買；第二次見面時他問我價錢如何，我跟他說每公
    斤三十萬元至三十五萬元，他說他看到貨後就可以買，他對
    我開出的售價有合意，我就積極聯絡大陸朋友。」等語（見
    臺灣嘉義地方法院檢察署八十四年度偵字第二六二○號卷第
    十五頁），再於原審亦供稱：「（李明宗是劉文欽介紹的買
    主？）是的，在劉文欽家中談的，我說大陸朋友要給我報酬
    每公斤五萬元，成交的話再分一半給劉文欽．．。」（見原
    審卷第六頁背面）。互核證人即同案被告劉文欽警詢供稱：
    伊於三、四年前聽說李明宗在買賣毒品，被告於八十四年三
    月初到伊住處說有一百多公斤安非他命急於脫售，叫伊幫忙
    找買主，並說安非他命每公斤本錢三十萬元，賣三十五萬元
    ，可獲利五萬元與伊平分。伊即聯絡李明宗要不要買安非他
    命，由伊約李明宗前來住處，商議買賣一百公斤安非他命事
    宜，李明宗應允向乙○○購買該一百公斤安非他命，約定等
    李明宗賣完手上剩餘之十多公斤安非他命後，雙方再實際進
    行交易買賣等語（見臺灣嘉義地方法院檢察署八十四年度偵
    字第三一三八號卷第十三頁警詢筆錄）。足見李明宗已確定
    要向被告購買該一百公斤安非他命，且雙方就每公斤價錢已
    合意於三十萬至三十五萬元間之可得確定價額內，其等商議
    該安非他命買賣之數量確定，價格亦可得確定，買賣之意思
    合致，僅尚未交付而已。被告與劉文欽有販賣化學合成麻醉
    藥品安非他命營利之犯意聯絡，確已著手於非法販賣安非他
    命犯罪構成要件行為之實行，嗣雖因李明宗被警緝獲致未能
    完成該安非他命之買賣，仍難解免其販賣未遂之罪責。被告
    以於八十四年三月初，跟劉文欽在喝酒，李明宗過來，伊上
    廁所以後，聽到他們在談安非他命之事，跟他說不要談安非
    他命，大陸很多，沒有跟他們說有一百多公斤安非他命可賣
    之辯解，顯係事後畏罪避重就輕之飾詞，無足取信。另劉文
    欽既係於明知被告欲非法販賣一百公斤之安非他命，且在利
    得平分之有償條件下，同意受被告之託，介紹欲買安非他命
    之李明宗與被告認識，並在其住宅進行買賣洽商，亦見劉文
    欽確有與被告基於意圖牟利非法販賣化學合成麻醉藥品安非
    他命之犯意聯絡，及行為分擔，互相利用他方之行為，以遂
    行非法販賣安非他命之目的無疑。本件縱未查獲安非他命在
    案，既有上開事證，被告與劉文欽均難辭非法販賣化學合成
    麻醉藥品安非他命未遂罪行，劉文欽並經本院上訴審依幫助
    非法販賣化學合成麻醉藥品罪，判處有期徒刑二年六月確定
    ，被告此部分犯行自堪認定。
  (二)被告如何與莊俊輝二人，於上揭時、地共同非法販賣二十公
    斤中之五公斤安非他命之事實，亦迭據被告於八十四年六月
    九日警訊時供承：「八十四年三月初，莊俊輝要我幫忙推銷
    二十公斤安非他命，莊俊輝委託我替他販賣安非他命，於八
    十四年三月十日左右中午十二時，我親眼看見莊俊輝以藍色
    旅行袋裝二十公斤安非他命自一部車上提下後走入巷內，當
    場叫我幫忙推銷每公斤賣三十五萬元，我可得五萬元酬勞。
    」等語（見臺灣嘉義地方法院檢察署八十四年度偵字第三一
    三八號卷第七至八頁警詢筆錄）。繼於同年月十日在警訊時
    亦坦承：「我自八十四年三月間起，分別替莊俊輝販賣五次
    （每次一包一公斤）安非他命，每次均由莊俊輝接洽好買主
    後，在大陸呼叫我所有000000000呼叫器留下○○
    二八六大陸地區區域號碼後，我啟開船舶用ＳＳＢ私設無線
    電以代號『中日』呼叫大陸東山，『阿明』（即莊俊輝）亦
    開啟該無線電機經查證屬實後，買主立即呼叫我00000
    0000呼叫器留下買主電話，經我回電話給買主後，約定
    交貨地點，由我親自到高雄市旗津區○○○路七五六號廢棄
    空屋旁丟棄之洗澡盆底下，取出以黑色膠帶包之安非他命一
    包（每包一公斤），送到指定地點藏置後離去，由買主自己
    取走．．平均每三至十天．．販賣一次，每次一公斤．．第
    一、四次交貨地點在高雄市○○○道出口勇安醫院左側垃圾
    桶，第二、三、五次交貨地點在高雄市渡輪船碼頭外大馬路
    由北算起第三支電線桿旁『小洞內』（於本院前審改稱『花
    壇內』，宜以甫查獲之際警訊初供之筆錄較乏時間可考慮利
    害得失，較為正確），原本莊俊輝自己將每公斤安非他命以
    黑色膠布包好，每公斤一包共二十包，以綠色旅行袋裝好不
    知何時就藏放在高雄市旗津區○○○路七五六號廢棄空屋旁
    丟棄之洗澡盆底下，叫我如要販賣就去取走，我共在該處取
    走五公斤販賣，直到八十四年五月九日，我要到大陸前，告
    訴莊俊輝我要出境大陸了，莊俊輝說那我把剩餘安非他命取
    走，於八十四年五月九日中午他自己開車取走，以旅行袋裝
    安非他命到高雄市○○○路四十四號莊俊輝住宅（舊宅）旁
    空屋藏放時，以電話叫我過去我親眼看見莊俊輝將剩餘安非
    他命提入空屋內藏放，我於八十四年五月二十日中午，在大
    陸東山島遇見莊俊輝時，莊俊輝親口告訴我剩餘安非他命已
    售完了．．除了第五次，八十四年五月四日，一綽號『勇仔
    』在高雄市梅花飯店三○六室等我購買安非他命一公斤，叫
    我送過去，最後約定我將貨藏放在高雄市渡輪碼頭外大馬路
    由北算起第三支電線桿旁小洞內（並非嗣後改口之花壇），
    由『勇仔』自己走去取走，其他我均不知真實姓名或綽號。
    」等語（見臺灣嘉義地方法院檢察署八十四年度偵字第三一
    三八號卷第十至十二頁警詢筆錄）。更於原審坦承：「（八
    十四年三月起賣安非他命？）是莊俊輝叫我拿安非他命丟在
    約定的地方，買的人會來拿，地點在過港隧道出口及渡輪碼
    頭等地，用黑色袋子（膠帶），每袋約一公斤重，約五次．
    ．」等語不諱（見原審卷第五至六頁）。而被告斯時確有以
    上開000000000呼叫器，及船舶用之ＳＳＢ私設無
    線電話，為聯絡工具，以代號「中日」呼叫大陸東山○○二
    八六大陸地區區域號碼，與「阿明」即莊俊輝之無線電聯絡
    等情，亦據被告於本院更三審供認在卷（見本院更三卷第五
    十八頁）。再被告與綽號「勇仔」真實姓名不詳之男子間，
    亦有聯繫，足見「勇仔」確有其人，又於八十四年五月四日
    、五日，均有綽號「勇仔」之電話打入被告（０七）000
    0000號電話，其中八十四年五月四日通聯譯文為「阿勇
    」（以下簡稱Ｂ）稱：阿興，我勇仔。被告（以下簡稱Ａ）
    稱：嗯。Ｂ：我來高雄，我跟你講我在梅花飯店，梅花你知
    道嗎，在南華路、八德路，你人在那裡。Ａ：在前鎮。Ｂ：
    前鎮○○○○○路來到八德路轉右邊第一條路再轉右，就會
    看到這條南華路梅花飯店，三０六室。Ａ：好啊。Ｂ：你多
    久可到。Ａ：要晚一點，車子壞掉，現在在修理。Ｂ：沒關
    係，你給我一個時間。Ａ：晚上七、八點好嗎。Ｂ：太晚了
    ，現在六點，七點之前能到嗎。Ａ：現在是酒，要順便帶去
    給你。Ｂ：不用，你人先過來，先說一說，還是坐計程車過
    來，我在房間等你，快一點我還有事情。Ａ：好呀。Ｂ：如
    不知道位置，再打電話進來。八十四年五月五日通聯譯文為
    ，Ｂ：喂，阿興有在嗎？Ａ：喂。Ｂ：阿勇呀，魚我抓回去
    吃，一籠到底是九或十八，我無法解。Ａ：都是相像的。Ｂ
    ：到底是多少？Ａ：是九啦。Ｂ：這樣費事啦。Ａ：怎樣呀
    。Ｂ：那有九的啦，你有沒有弄過。Ａ：有啊。Ｂ：一般都
    是十八，以前我都是將魚市場載回後入倉庫，這次我一拿怎
    麼那麼輕，我一拿就知道，那現在還要再補給人家，像現在
    我抓回來那個土推魚，大尾是十八。Ａ：是大尾啦。Ｂ：那
    就是十八，如果半尾就是九。Ａ：是大尾。Ｂ：沒關係，如
    果重量有夠就好了。Ａ：不用啦，你問朋友較快啦。Ｂ：我
    叫朋友載回去磅看看就知道了，如果有問題，我才跟你聯絡
    ，你幾點以前都在。Ａ: 我都在這等。Ｂ：我處理好，再去
    找你等語，有錄音譯文資料可憑（見臺灣嘉義地方法院檢察
    署八十四年度偵字第三一三八號卷第五十九頁背面至六十頁
    ）。就該電話譯文，顯藏某種交易之暗語，以避人查知，亦
    與被告供認八十四年五月四日，一綽號「勇仔」在高雄市梅
    花飯店三○六室等我購買安非他命一公斤，叫我送過去，最
    後約定我將貨藏放在高雄市渡輪碼頭外大馬路由北算起第三
    支電線桿旁小洞內，由「勇仔」自己走去取走情節相符。而
    於八十四年五月四日、五日，均為被告（０七）00000
    00號電話與0000000轉二０六號電話通話，錄音譯
    文，於五月四日載通話之對象為「勇仔」，五月五日載通話
    之對象為「阿勇」，因此二人之電話相同，足見「勇仔」與
    　「阿勇」為同一人（此二種在台語之稱呼，亦係對相同一
    人稱呼，併予敘明），足見綽號「勇仔」亦確有其人，而且
    價錢亦非一般之金錢及單位、言談如係一般魚貨，豈有無法
    解釋價格多少之爭執疑問，亦有上開通聯記錄可按。再被告
    於八十四年間，曾於五月十日出境，同月二十七日入境；莊
    俊輝則於八十四年三月五日入境後、三月十五日即出境，四
    月六日又入境、四月二十一日再出境，五月六日第三度入境
    、五月十二日即再出境後，迄今未再入境各情，亦有內政部
    警政署入出境管理局八十六年五月十三日（八六）境信昌字
    第○○九七六二號、八十六年五月二十六日（八六）境信昌
    字第○二一○五五號及九十四年十一月十日境信雲字第○九
    四一○五九００四０號函各一份附卷可稽（見本院更一卷第
    三十二頁、五十頁、更七卷第一四五頁），經核被告與莊俊
    輝各該入出境紀錄，亦足顯示被告所稱莊俊輝在臺安排販賣
    安非他命事宜之時間及在大陸遙與被告聯繫非法販賣安非他
    命事宜之時間，原則上堪稱相符，雖其中部分出入境相隔之
    期間，與所謂之平均每三至十天販賣一次難認一致，然因該
    每三至十天販賣一次之供述，既係平均大約之日數，當有部
    分期間與實際不符之情形，自不得以此遽認該供述與卷證不
    符，而反為被告有利之證明。參諸被告所為上開先後販賣五
    次計五公斤安非他命之自白內容，不惟所述時間、地點、數
    量、價錢、次數等交易方式均具體而確定，尤其對隱密、多
    層、隔地、間接等交易聯絡之方式，亦皆能鉅細靡遺詳為供
    述，足見被告確有親身經歷其事，始能主動詳細供出各該情
    節，非可隨興即能自圓其說而虛偽杜撰。再證人即被告胞弟
    莊振瑞，於八十四年六月十日於警訊時證稱：「莊俊輝委託
    乙○○賣出該二十公斤安非他命，乙○○再利用我找買主，
    我連續二次接洽綽號「洪仔」之人來購買，第一次未談價錢
    ，第二次「洪仔」要以每公斤安非他命三十萬元購買，我將
    消息告訴乙○○，乙○○認價錢太低，所以交易不成而作罷
    。」（見臺灣嘉義地方法院檢察署八十四年度偵字第三一三
    八號卷第二十二至二十三頁警詢筆錄）；「我知道乙○○替
    莊俊輝販賣五公斤安非他命．．」等情（見臺灣嘉義地方法
    院檢察署八十四年度偵字第二六二０號卷第三十頁、三十八
    頁背面警詢筆錄）。況莊振瑞因涉犯幫助販賣安非他命，經
    本院另案八十四年度上訴字第二二四九號案認「莊振瑞基於
    幫助之犯意，曾二次介紹買主予乙○○，因乙○○認買主所
    出之價錢太低，而未成交，莊振瑞幫助其二人販賣安非他命
    未遂」，判處有期徒刑三年二月確定（見本院更一卷第八十
    至九十六頁）。證人莊振瑞係被告之胞弟，其間有骨肉親宜
    ，自無誣陷之可能。而證人莊振瑞之證述與被告所為上開自
    白之情節相合，亦見被告確曾因莊振瑞之介紹而與買主有所
    接洽，嗣因價錢未談攏始未成交屬實，而既因價錢未談攏致
    未成交，顯見被告於此部分亦已著手於販賣安非他命之實施
    而未得逞至明。益徵被告確有與莊俊輝共同販賣安非他命之
    情事。
  (三)按安非他命物稀價昂，販賣行為且為政府嚴予查緝之犯罪，
    凡為非法販賣安非他命之不法勾當者，苟無利可圖，應無甘
    冒嚴刑竣罰之危險，而平白無端為該買賣之行為，且販入之
    價格必較出售價格為低廉，因之非法販賣者有從中賺取買賣
    差價，其中被告與劉文欽並言明每公斤獲利五萬元雙方平分
    牟利、另為莊俊輝尋找買主，每公斤獲利五萬元等情，均具
    有不法營利之意圖及事實甚明。
  (四)對被告所辯或有利或與本院採證不符不採之理由：
    (1)被告辯稱：伊警詢、檢察官、原審固曾經有承認過販賣安
      非他命情事。係當時被逮捕，被警察刑求，警察騙伊說，
      這些沒有證據，承認沒有關係，如果伊不承認，他們要再
      把伊借提出去，其自白非出於任意性，且與事實不符，伊
      實際上沒有販賣安非他命云云。惟本件承辦逮捕被告之警
      員歐城懷、林鍾成二人，在原審已分別證稱沒有毆打、恐
      嚇被告之情事，並稱被告被查獲時非常配合；且被告在本
      院上訴審亦當庭表示身上無傷，未具體提出對其毆打、恐
      嚇之警員姓名年籍及如何毆打各情，憑供調查審酌；在被
      告與其弟莊振瑞於偵查中經警方借訊完畢解交檢察官訊問
      時，均明確回答稱未被刑求等情，如同前述。再參以被告
      係成年之人，非毫無社會經歷，涉犯本案前有賭博、懲治
      走私條例案件，經法院判刑確定，對刑事案件之調查、偵
      審程序非一無所知，況本件原審為有罪判決後上訴本院，
      就販賣安非他命上訴理由，仍為「即使有，也判太重」，
      據以為上訴之主張。而被告警偵、原審所為之自白與事實
      相符，亦如前述，是其前開抗辯，應屬卸責之詞，不可採
      信。
    (2)被告辯稱：莊俊輝在大陸呼叫伊所有000000000
      呼叫器留下○○二八六大陸地區區域號碼後，伊啟開船舶
      用ＳＳＢ私設無線電以代號『中日』呼叫大陸東山，『阿
      明』（即莊俊輝）亦開啟該無線電機，係因與莊俊輝走私
      香煙，始以該方法與莊俊輝聯絡云云。然查被告既得以該
      聯絡方法走私香菸，衡情亦非不得以該方法用以遙控販賣
      毒品，況係被告自始於警訊之初所自承，是被告嗣辯稱僅
      係用以聯絡走私香煙，亦屬事後畏罪避重就輕之飾詞，亦
      無可採。
    (3)被告雖於本院更六審辯稱：莊振瑞之警訊供述不實（見本
      院更六卷第一八二頁），然莊振瑞現通緝中，有臺灣高等
      法院被告前科紀錄表可參（見本院更七卷第一六四頁），
      且經本院更七審傳訊莊振瑞，未為到庭，再予拘提亦拘提
      不到，質問被告其弟莊振瑞現於何處，被告均答稱不知情
      。再被告及其辯護人對證人莊振瑞警詢之傳聞證據，業同
      意列為本案證據，同前所述。且對證人於本院發回更審時
      ，亦未再請求傳訊莊振瑞為之詰問之請求。再查莊振瑞與
      被告為兄弟至親，所述應不會誣陷其兄長即被告之理，本
      院亦認無再行傳訊必要。莊振瑞警詢之證述，復為證明被
      告有否販賣安非他命之事實必要，自得採為證據。被告所
      辯莊振瑞警訊供述不實，即無可採。
    (4)證人凌詠勝雖在本院前審改口證稱：伊不認識被告及劉文
      欽二人，僅陪李明宗去過劉文欽家一次，其在屋外等，僅
      進去一下就出來，其不知情云云（見本院上訴卷第五十八
      頁、本院更六卷第一七八頁）。查凌詠勝，先後於警訊及
      原審另案於八十四年訴字第三七三號案件訊問時證述有於
      上揭時、地經由劉文欽介紹與被告洽談購買一百公斤安非
      他命情事。核與被告己身供認託劉文欽介紹買主；劉文欽
      亦證稱有介紹買主給被告相符。按買賣安非他命，警方查
      緝甚嚴，且涉有刑責，是在安非他命買賣之際，買賣雙方
      自無容許不相干之人在場見聞之理。證人凌詠勝既於上開
      時地在場，自與買賣安非他命難脫干係，自以警詢所證符
      合實情，事後翻供，顯係事後故為迴護被告之詞，難認實
      情，而無可採。
    (5)被告辯稱其供認與莊俊輝共同販賣安非他命藏放之地點「
      高雄市○○○路七五六號廢棄空屋旁丟棄之洗澡盆底下」
      、「高雄市○○○路四十四號莊俊輝舊宅旁之空屋內」；
      交付安非他命地點在「高雄市○○○道出口勇安醫院左側
      垃圾桶內」、「高雄市小港區渡輪船碼頭外大馬路由北算
      起第三支電線桿旁小洞」，上揭地點並無安非他命藏放或
      無該處所，前揭處所係伊胡亂編扯，與事實不符云云。然
      查：上開二十公斤安非他命之藏放地點，確係被告與其弟
      莊振瑞自動供出帶警前往搜查等情，復據證人歐城懷、林
      鍾成二人於原審分別結證屬實，並有被告帶警至該藏放處
      所指認時，當場經警拍攝之照片四張附卷足稽（見原審卷
      第六十二至六十七頁、第一五六頁背面至第一五九頁背面
      ）。細觀各該照片現場顯示，屬於廢棄空屋，被告所指藏
      放二十公斤安非他命處所，係位於在該屋門口右側，四週
      堆滿廢棄物，尤其雜草叢生、荒蕪一片，景象極為頹廢荒
      涼，顯已甚久無人進出整理，是縱該處外臨之馬路有人車
      往來，然衡諸上情該處客觀上既已屬一般人所不留意或駐
      足或進入之廢墟、荒蕪處所，符合他人不易接近、碰觸、
      翻動之藏放條件，尚非不可能藏置安非他命之地點。莊振
      瑞又稱尚以木板掩蓋著，自難為外人查覺，應認為真實。
      雖被告前揭藏放安非他命之地點不是事實，這都是其編撰
      的，照片中的澡盆高度約十公分，怎麼藏放二十公斤的安
      非他命？而且又在大馬路邊，那邊又有很多空屋，如果其
      要藏放，為何不藏在空屋裡，警察說其弟弟說其有做這些
      事，叫其自己編撰事實云云。惟澡盆與臉盆不同，有大有
      小，如係臉盆則小，一包一公斤裝之安非他命，亦不甚佔
      空間，二十公斤安非他命放在大澡盆下，仍有空間，小澡
      盆下亦有遮掩，在四週堆滿廢棄物，尤其雜草叢生、荒蕪
      一片之處，已甚久無人進出整理，亦不易被查覺，可以想
      見。況被告之弟莊振瑞亦稱其上放置木板掩蓋，當與一般
      人所稱之路邊門口車水馬龍之情形有別，被告上開所辯，
      無非事後翻供脫罪之詞，尚難採信。再被告既供承藏在高
      雄市旗津區○○○路七五六號空屋旁廢棄澡盆下販賣剩餘
      之安非他命，已經莊俊輝取走改藏放於中洲二路四十四號
      旁之空屋，且莊俊輝於八十四年五月二十日有告知剩餘之
      安非他命均已賣完等語，是被告於八十四年六月十日，帶
      警至該二藏放處所搜查安非他命均無所獲，自屬必然之事
      ，自不能以警查無安非他命扣案，即認被告未為販賣安非
      他命犯行。另被告於案發二年後在本院更一審提出高雄市
      ○○○道出口勇安醫院左側，及高雄市渡輪碼頭外大馬路
      由北起算之第三支電線桿照片二張（見本院更一卷第一○
      一頁、一三六頁），證明該二地點無垃圾桶或花壇之設置
      。本院更三審為此亦向高雄市政府函詢真象，雖亦據高雄
      市小港區公所九十一年五月一日高市小區民字第六五四九
      號函稱：「有關渡輪碼頭外大馬路八十四年間是否設花壇
      或相似的設備一案，經該所查詢相關人士及派員實地勘查
      結果，目前該地點並無相關設備，八十四年間是否設花壇
      因年代久遠無法查據。」及高雄市前鎮區公所九十一年五
      月十四日高市前區民字第五三六一號函稱：「八十四年高
      市○○○道出口勇安醫院左側是否擺有垃圾桶、花壇或相
      類之設備，經該區明孝里及草衙里辦公處回報，因時間久
      遠已無法查考。」等語各在卷（見本院更三卷第六十四至
      六十五頁）。惟因各該現場照片，據被告供稱係其於八十
      六年間出獄後去現場所拍攝，距本件案發之八十四年間，
      已有兩年之隔，且所謂之垃圾桶或花壇等物，係被告嗣後
      改口之詞，又均非永久固定之設備，更可隨時移動而不復
      存在，是尚不得以事隔兩年後所拍之照片並無各該設備，
      或因政府主管單位函覆事隔日久無從查考等由，反推認被
      告於案發時之自白不實。最高法院發回意旨雖以：「況依
      卷附照片所示，上訴人（指被告）所供其藏放安非他命以
      待買主自行取貨之高雄市○○○道出口勇安醫院左側、高
      雄市小港區渡輪船碼頭外大馬路由北起算第三支電線桿，
      並無垃圾桶及花壇之設置；高雄市前鎮區公所與高雄市小
      港區公所函文之內容，亦無法證明上開地點於八十四年五
      月間分別設置有垃圾桶及花壇之情。則上訴人所供上情，
      是否與事實相符，即待研求。」然此二地點，為被告自動
      供述；被告與其弟莊振瑞甚而帶警至該二點指認，並經警
      拍攝照片四張附卷足稽，細觀各該照片現場顯示，屬廢棄
      空屋，四週堆滿廢棄物，尤其雜草叢生、荒蕪一片，景象
      極為頹廢荒涼，顯已甚久無人進出整理，詳如前述，被告
      若非親歷其事，怎會供出此地點，自非被告臨時所能杜撰
      ，是被告所述此二地點，應屬真實。至此二地點擺有垃圾
      桶及花壇之設置，均屬易動之物品，非永久固定之設備，
      可隨時移動而不復存在，被告於案發二年後於本院更一審
      提出照片，暨本院更三審於案發七年後函查，據高雄市小
      港區公所九十一年五月一日高市小區民字第六五四九號函
      、高雄市前鎮區公所九十一年五月十四日高市前區民字第
      五三六一號函覆「該二地點無垃圾桶及花壇」，乃景物變
      遷當然之理，自不能以該二地點於案發後二年或七年無垃
      圾桶及花壇，即認被告所述非為事實，應予敘明。
    (6)同案被告劉文欽雖經本院上訴審依幫助非法販賣化學合成
      麻醉藥品罪，判處有期徒刑二年六月確定。惟查被告尚未
      購入一百公斤安非他命前，即先透過意圖牟利非法販賣犯
      意聯絡之劉文欽，介紹李明宗與被告認識，並進而與李明
      宗洽談合意買賣該一百公斤安非他命，約定價格三十萬元
      至三十五萬元間，已著手於非法販賣安非他命犯行之實施
      ，雖因李明宗嗣經逮捕致未得逞，此部分仍應依未遂犯論
      處。被告與劉文欽間，就此部分犯罪之實施，有犯意聯絡
      及行為分擔，皆為共同正犯。有關劉文欽被判幫助販賣化
      學合成麻醉藥品未遂確定部分，既有自任犯罪營利之不法
      意圖，自不符刑法幫助犯之規定，本院之認，自不受前開
      判決認定之拘束，併為敘明。
  (五)綜上所述，被告確有非法販賣化學合成麻醉藥品安非他命之
    犯行，所為上開辯解，無非畏罪卸責之詞，委不足採，本件
　　事證已臻明確。警方雖未查扣有任何毒品，被告仍難辭非法
　  販賣安非他命罪責，被告犯行洵堪認定，應予依法論科。
三、被告行為後，刑法及刑法施行法業於九十四年二月二日經總
    統以華總一義字第０九四０００一四九０一號令修正公布，
    並於九十五年七月一日施行（下稱新刑法，修正前刑法下稱
    舊刑法），參酌最高法院九十五年五月二十三日刑事庭第八
    次會議決議，新刑法第二條第一項規定，係規範行為後法律
    變更所生新舊法律比較適用準據法，於新刑法施行後，應適
    用新刑法第二條第一項規定，為從舊從輕比較。另比較時應
    就罪刑有關之共犯、未遂犯、想像競合犯、牽連犯、連續犯
    、結合犯，以及累犯加重、自首減輕暨其他法定加減原因（
    如身分加減）與加減比例等一切情形，本於統一性及整體性
    原則，綜其全部罪刑結果，而為比較。經查：
  (一)修正前刑法第二十八條共犯係規定：「二人以上共同實施犯
    罪之行為者，皆為正犯」，修正後則規定為：「二人以上共
    同實行犯罪之行為者，皆為正犯」，揆諸本條之修正理由係
    為釐清陰謀共同正犯、預備共同正犯、共謀共同正犯是否合
    乎本條規定之正犯要件。而被告所為上開犯行，既屬實行犯
    罪行為之正犯，則適用修正前之舊法並無不利於被告。
  (二)刑法第二十五條及第二十六條有關未遂犯之規定，於修正後
    除將第二十六條不能未遂修正為不罰外，僅將修正前第二十
    六條前段有關一般未遂犯處罰效果之規定，移列為修正後刑
    法第二十五條第二項後段。本案被告之未遂型態既非不能未
    遂犯，則本件適用修正前刑法第二十五條、第二十六條之規
    定，對被告自無不利。
  (三)刑法第五十六條連續犯之規定業經修正後之新刑法刪除，倘
    依修正後之新法，被告先後多次犯罪行為，即應分論併罰。
    此刪除雖非犯罪構成要件之變更，但顯已影響行為人刑罰之
    法律效果，自屬法律有變更，依新法第二條第一項規定，比
    較新、舊法結果，自以適用被告行為時法律即舊法論以連續
    犯，較有利於被告。
  (四)本件涉及法律變更部分，綜合上述比較新舊法之規定，以舊
    刑法有利於被告，依新刑法第二條第一項規定，自應適用行
    為時舊法，先予敘明。
四、按麻醉藥品管理條例第十三條之一第二項第一款之非法販賣
    化學合成麻醉藥品罪及同條第三項之未遂罪，業於八十七年
    五月二十日修正公佈，改依毒品危害防制條例第四條第二項
    論罪，可處「無期徒刑或七年以上有期徒刑，得併科新臺幣
    七百萬元以下罰金」，並已於同年月二十二日生效。被告行
    為後，法律已有變更，比較新舊法律，以修正前之麻醉藥品
    管理條例第十三條之一第二項第一款之非法販賣化學合成麻
    醉藥品罪，較有利於被告，依新刑法第二條第一項規定，自
    應適用行為時法即修正前較有利被告之麻醉藥品管理條例之
    規定處斷。又安非他命前經行政院衛生署於七十九年十月九
    日，以衛署藥字第九○四一四二號公告，列為麻醉藥品管理
    條例第二條第四款之化學合成麻醉藥品類管理，未經許可不
    得非法販賣、持有。查被告尚未購入一百公斤安非他命前，
    即先透過意圖牟利非法販賣犯意聯絡之劉文欽，介紹李明宗
    與被告認識，並進而與李明宗洽談合意買賣該一百公斤安非
    他命，約定價格三十萬元至三十五萬元間，已著手於非法販
    賣安非他命犯行之實施，雖因李明宗嗣經逮捕致未得逞，此
    部分仍應依未遂犯論處，核此部分所為，係犯麻醉藥品管理
    條例第十三條之一第三項、第二項第一款之非法販賣化學合
    成麻醉藥品未遂罪；被告與劉文欽間，就此部分犯罪之實施
    ，有犯意聯絡及行為分擔，皆為共同正犯。另被告與莊俊輝
    復意圖營利共同非法販賣安非他命五公斤（其餘已經莊俊輝
    取走）之犯行，核係犯麻醉藥品管理條例第十三條之一第二
    項第一款之非法販賣化學合成麻醉藥品（既遂）罪；其販賣
    時持有安非他命之低度行為，已為其販賣之高度行為所吸收
    ，不另論罪；其與莊俊輝就此部分犯罪之實施，彼此間互有
    犯意聯絡及行為分擔，亦為共同正犯。又其託其胞弟莊振瑞
    介紹買主兩次購買安非他命，因出價太低致販賣未遂部分，
    核係犯麻醉藥品管理條例第十三條之一第三項、第二項第一
    款之非法販賣化學合成麻醉藥品未遂罪。先後與劉文欽共同
    販賣化學合成麻醉藥品予李明宗一次未遂、與莊俊輝共同販
    賣化學合成麻醉藥品五次既遂、及託莊振瑞介紹買主販賣化
    學合成麻醉藥品二次未遂等多次犯行，時間緊密，犯罪構成
    要件相同，顯係基於概括犯意反覆為之，為連續犯，應依修
    正前刑法第五十六條規定論以較重之非法販賣化學合成麻醉
    藥品既遂一罪，並加重其刑。其託胞弟莊振瑞介紹買主購買
    安非他命二次，因買主出價太低致販賣未遂部分，雖未經公
    訴人起訴，惟因與已起訴之犯罪事實，具有連續犯之裁判上
    一罪關係，為起訴效力所及，自得併予審判。
五、原審認被告非法販賣化學合成麻醉藥品部分事證明確，因予
    論罪科刑，固非無見。惟(一)原判決將被告連續非法販賣安非
    他命關於李明宗、綽號「勇仔」之人未遂、既遂之犯罪時間
    ，前後顛倒，致認定犯罪時間在前者，其犯意係承繼犯罪在
    後者，使事實之認定與理由不相適合；且關於被告與劉文欽
    如何意圖營利之情節即平分成交之報酬每公斤五萬元，未予
    事實欄內載明，洵有未洽。(二)被告託其胞弟莊振瑞介紹買主
    二次，因買主出價太低致販賣安非他命未遂部分，未在公訴
    人起訴之範圍內，原判決逕於事實欄內併予審認，卻未於理
    由欄內說明併予審判之理由，且其此部分是否已著手於販賣
    安非他命之實施，原判決亦未於理由欄內論述，亦有未合。
    (三)原判決認被告乙○○接獲大陸不詳姓名男子通知，有已製
    成一百公斤之安非他命可出售，竟萌生將之轉賣牟利之不法
    意圖，而進行洽找買主，乃於八十四年三月初某日，託劉文
    欽為其尋找介紹買主，言明獲利雙方平分，劉文欽既可與被
    告平分獲利，其因而尋找介紹買主，顯係以自任犯罪之意思
    而參與犯罪，而有共同謀議及分擔行為，應有與被告非法販
    賣安非他命之共同犯意聯絡，而與被告均係共同正犯，乃原
    判決竟認劉文欽係幫助犯，其用法亦有未當。(四)被告行為後
    ，販賣安非他命之犯罪，已於八十七年五月二十日修正公佈
    ，改依毒品危害防制條例第四條第二項論罪，並已於同年月
    二十二日生效及刑法及刑法施行法業於九十四年二月二日修
    正公布，並於九十五年七月一日施行，原審未及比較新舊法
    律之適用，委有未洽。被告上訴猶執陳詞否認非法販賣安非
    他命，指摘原審關於此部分判決不當，固無可取。惟原審此
    部分判決既有可議，應由本院將原判決關於此部分及定應執
    行刑部分，均予撤銷改判。
六、爰審酌被告於八十二年三月二十九日因違反懲治走私條例罪
    ，經臺灣高等法院高雄分院判處有期徒刑一年，緩刑三年確
    定，有臺灣高等法院被告前案紀錄表可稽。其在緩刑期間內
    ，猶不思悔改，有負法院期許改過遷善之用心。為圖私利，
    販賣安非他命，嚴重毒害國民身心健康，就其犯罪之動機、
    目的、手段、素行、犯罪所生危害、及犯罪後否認犯行之態
    度等一切情狀，量處如主文第二項所示之有期徒刑拾年。
據上論斷，依刑事訴訟法第三百六十九條第一項前段、第三百六
十四條、第二百九十九條第一項前段，修正前麻醉藥品管理條例
第十三條之一第二項第一款，刑法第十一條前段、第二條第一項
前段、第二十八條，修正前刑法第五十六條，判決如主文。
本案經檢察官王碧霞到庭執行職務。
中　　華　　民　　國　　96　　年　　4 　　月　　26　　日
                  刑事第三庭    審判長法　官 陳義仲
                                      法　官 張世展
                                      法　官 蘇清水
以上正本證明與原本無異。
如不服本判決，應於收受本判決後十日內向本院提出上訴書狀。
其未敘述上訴理由者並得於提起上訴後十日內向本院補提理由書
狀（均須按他造當事人之人數附繕本）「切勿逕送上級法院」。
　　　　　　　　　　　　　　　　　　　書記官 陳嘉琍
中　　華　　民　　國　　96　　年　　4 　　月　　26　　日
本判決論罪科刑法條：
麻醉藥品管理條例第十三條之一第二項：
　違反前條之規定，其屬於第二條第四款之麻醉藥品者，依左列
規定處罰：
一、非法輸入、製造、運輸、販賣者，處五年以上有期徒刑，得
    併科五萬元以下罰金。
前項第一款之未遂犯罰之。
